---
title: "Pesquisa Perfil do Ciclisa 2021 - Painel para o acompanhamento local"
output: 
  flexdashboard::flex_dashboard:
    orientation: columns
    vertical_layout: fill
    
runtime: shiny
---


<style>                     
.navbar {
  background-color:#000080;
  border-color:white;
}
.navbar-brand {
color:white!important;
}


</style> 

```{r setup, include=FALSE}
library(flexdashboard)
library(tidyverse)
library(googlesheets4)

source("script_ppcb2021.R", encoding = "UTF-8")

ppcb21_painel <- ppcb21_painel |> 
  mutate(sexo = as.character(sexo)) |> 
  select(cidade, sexo)

glimpse(ppcb21_painel)

write_csv(ppcb21_painel, "C:/Users/jucia/Google Drive/Perfil_do_Ciclista2021/ppcb2021/ppcb21_painel.csv")

ppcb21 <- read.csv("ppcb21_painel.csv")


```

## Column { .sidebar}


```{r}
selectInput(
  inputId = "cidade",
  label = "Escolha a Cidade",
  choices = c("Alagoinhas",
"Alegrete",
"Aracaju",
"Araucária",
"Belém",
"Belo Horizonte",
"Blumenau",
"Borda da Mata",
"Botucatu",
"Brasília",
"Cachoeirinha",
"Campinas",
"Campo Grande",
"Campo Mourão",
"Campos dos Goytacazes",
"Cascavel",
"Colombo",
"Curitiba",
"Florianópolis",
"Fortaleza",
"Foz do Iguaçu",
"Francisco Beltrão",
"Guarapuava",
"Ilha Bela",
"Jaguariúna",
"João Pessoa",
"Lauro de Freitas",
"Londrina",
"Lucas do Rio Verde",
"Maceió",
"Manaus",
"Maringá",
"Mogi das Cruzes",
"Natal",
"Niterói",
"Paranaguá",
"Paranavaí",
"Petrolina",
"Petrópolis",
"Ponta Grossa",
"Porto Alegre",
"Queimados",
"Recife",
"Ribeirão Preto",
"Rio de Janeiro",
"Salvador",
"Santo André",
"São José dos Campos",
"São José dos Pinhais",
"São Luís",
"São Paulo",
"Socorro",
"Teresina",
"Toledo",
"Torres",
"Uberlândia")
)

```

- Cidades que ainda não iniciaram a digitalização dos questionários aparecerão sem valores nas colunas ao lado


Column {data-width=650}
-----------------------------------------------------------------------

### Questionários aplicados

```{r}

renderValueBox({
  x <- ppcb21 |>
  filter(cidade == input$cidade) |>  
  group_by(cidade) |>
    count() 

valueBox(x$n, icon = "fa-bicycle", color = "#006400")})


```

### Pessoas do entrevistadas do gênero feminino

```{r}

renderValueBox({
  x <- ppcb21 |>
  filter(cidade == input$cidade) |>  
  group_by(cidade) |>
  janitor::tabyl(sexo) |>
  mutate(percentual = round((percent/sum(percent))*100), 1) |> 
  filter(sexo == "2. Feminino") 

valueBox(x$n, icon = "fa-bicycle", color = "#EE7621")})


```


### % de pessoas entrevistadas são do gênero feminino

```{r}

renderValueBox({
  x <- ppcb21 |>
  filter(cidade == input$cidade) |>  
  group_by(cidade) |>
  janitor::tabyl(sexo) |>
  mutate(percentual = round((percent/sum(percent))*100), 1) |> 
  filter(sexo == "2. Feminino") 

valueBox(x$percentual, icon = "fa-bicycle", color = "#EE7621")})


```

## Column {data-width=350}



### Questionários aplicados até:

```{r}

format(Sys.time(), '%d %B, %Y')

```


